【裁判字號】    99,訴,135
【裁判日期】    990506
【裁判案由】    違反毒品危害防制條例
【裁判全文】
臺灣花蓮地方法院刑事判決               99年度訴字第135號
公  訴  人  臺灣花蓮地方法檢察署檢察官
被      告  甲○○
上列被告因違反毒品危害防制條例案件，經檢察官提起公訴（99
年度毒偵字第87號），被告於準備程序就犯罪事實為有罪之陳述
，本院合議庭裁定改由受命法官獨任進行簡式審判程序，判決如
下：
    主  文
甲○○施用第一級毒品，累犯，處有期徒刑壹拾月。
    事  實
一、甲○○曾於民國87年間因施用毒品案件，經本院裁定送觀察
    、勒戒後，認無繼續施用毒品之傾向，由檢察官為不起訴處
    分確定；又於88年間因施用毒品案件，經本院裁定送觀察、
    勒戒後，認有繼續施用毒品之傾向，由本院裁定送強制戒治
    ，嗣於90年4月20 日強制戒治期滿，其施用毒品部分並經本
    院判處有期徒刑4月確定；復於94 年間因施用毒品案件，經
    本院判處有期徒刑5月確定；於96 年間再因施用毒品等案件
    經本院分別判處有期徒刑3月、4月，定其應執行刑為有期徒
    刑6月確定，甫於96年5月25日易科罰金執行完畢。猶不知悔
    改，竟基於同時施用第一級毒品及第二級毒品之犯意，於99
    年1月5日下午7時許，在其位於花蓮縣花蓮市○○○街22號 2
    樓之3 租屋處，以將第一級毒品海洛因及第二級毒品安非他
    命置入吸食器內，以點火燃燒吸食煙霧之方式，同時施用第
    一級毒品海洛因及第二級毒品安非他命1次。嗣於98年1月 7
    日，因另案通緝到案，並經其同意後採集尿液送驗，確呈安
    非他命類陽性及嗎啡陽性反應，而查悉上情。
二、案經內政部警政署花蓮港務警察局報請臺灣花蓮地方法院檢
    察署檢察官偵查起訴。
    理  由
一、本件被告甲○○所犯均非死刑、無期徒刑、最輕本刑為3 年
    以上有期徒刑之罪，或高等法院管轄第一審案件，被告於本
    院準備程序進行中，就被訴事實為有罪之陳述，經受命法官
    告知簡式審判程序之旨，且聽取被告及公訴人之意見後，經
    本院合議庭認合於刑事訴訟法第273條之1第1 項之規定，裁
    定改由受命法官獨任進行簡式審判程序，合先敘明。
二、上揭犯罪事實，迭據被告於警詢、偵查及本院調查、審理時
    坦承不諱，並有勘察採證同意書、慈濟大學濫用藥物檢驗中
    心檢驗總表、偵辦毒品案件嫌犯姓名尿液編號對照表各1 份
    在卷可稽。本案事證明確，被告犯行堪以認定。
三、被告供稱其係以將第一級毒品海洛因與第二級毒品安非他命
    摻在一起放置在吸食器內，點火燃燒而吸食煙霧方式，同時
    施用第一級毒品海洛因與第二級毒品安非他命等語。按「海
    洛因可置於玻璃球中以火燒烤方式供吸食者吸取煙氣施用，
    此施用方式與將海洛因置於香菸中施用效果相當，均係透過
    肺部微血管將海洛因送入人體。將海洛因與安非他命混合並
    以火燒烤方式供吸食者施用後，經人體代謝所排出之尿液可
    檢出嗎啡及安非他命等成分」；「海洛因與安非他命等毒品
    通常均可以口服、鼻吸、注射或抽吸方式施用，如以錫箔紙
    或玻璃球燒烤產生煙霧藉口吸入之施用方式，俗稱『追龍』
    ，另亦可加入美娜水後以針筒注射方式施用，視不同施用者
    之用毒習性，前述二者亦可混合使用」；又「毒品之施用並
    無一定方式，端視施用者之喜好而定。安非他命之施用方法
    除注射外，另有燒煙吸食及吞服等。另依本局鑑驗毒品證物
    之經驗，曾發現海洛因與甲基安非他命摻雜之案例，由此研
    判確有可能將前述兩種毒品合併施用之可能」；此有法務部
    調查局93年8月20日函、92年7月9日調科壹字第09200203820
    號、93年9月調科壹字第09300366970號函各1 份可參，是被
    告所稱同時施用第一、二級毒品並非不可採信。
四、按海洛因、安非他命分別為毒品危害防制條例所列管之第一
    、二級毒品，不得非法持有、施用。核被告所為，係犯毒品
    危害防制條例第10條第1 項之施用第一級毒品罪及同條例第
    10條第2 項之施用第二級毒品罪。其持有第一級毒品海洛因
    與第二級毒品安非他命之低度行為，應分別為其施用之高度
    行為所吸收，均不另論罪。被告係以將第一級毒品海洛因與
    第二級毒品安非他命摻在一起施用，而同時施用第一級毒品
    海洛因與第二級毒品安非他命，業已認定如前述，被告所犯
    上開施用第一級毒品罪、施用第二級毒品罪2 罪間，顯係一
    行為觸犯數罪名，屬想像競合犯，應從一較重之施用第一級
    毒品罪處斷。又被告前有如事實欄所載之論罪科刑及有期徒
    刑執行完畢，有臺灣高等法院被告前案紀錄表1 份在卷可稽
    ，其於受有期徒刑執行完畢後5 年內故意再犯本案有期徒刑
    以上之罪，為累犯，應依刑法第47條第1 項規定加重其刑。
    爰審酌被告前已經觀察勒戒、強制戒治，竟仍無法戒除毒癮
    ，顯然自制力薄弱，無視毒品對其個人身心及社會之負面影
    響，仍繼續施用毒品，惟念其所為係戕害自身身心健康，犯
    罪手段、情節及所生危害均尚非重大，參以其犯罪後坦承犯
    行，態度尚佳等一切情狀，量處如主文所示之刑，以資懲儆
    。
據上論斷，依刑事訴訟法第273條之1第1項、第299條第1 項前段
，毒品危害防制條例第10條第1項、第2項，刑法第11條前段、第
55條、第47條第1項，判決如主文。
本案經檢察官黃蘭雅到庭執行職務。
中    華    民    國    99    年    5     月    6     日
                  刑事第四庭    法  官  陳月雯
以上正本證明與原本無異。
如不服本判決應於收受送達後10日內向本院提出上訴書狀，並應
敘述具體理由。其未敘述上訴理由者，應於上訴期間屆滿後20日
內向本院補提理由書(均須按他造當事人之人數附繕本)「切勿逕
送上級法院」。
中    華    民    國    99    年    5     月    6     日
                                書記官
附錄本判決論罪之法律條文：
毒品危害防制條例第10條：
施用第一級毒品者，處六月以上五年以下有期徒刑。
施用第二級毒品者，處三年以下有期徒刑。

司法院資訊處製作；財團法人民間司法改革基金會備份。
